臺灣高等法院刑事裁定
111年度聲字第1933號
聲  請  人  臺灣高等檢察署檢察官
受  刑  人  
即  被  告  楊燕青


上列聲請人因受刑人數罪併罰有二裁判以上，聲請定其應執行之
刑（聲請案號：臺灣高等檢察署111年度執聲字第875號），本院
裁定如下：
    主  文
楊燕青犯如附表所示各罪所處之刑，應執行有期徒刑貳年，如易
科罰金，以新臺幣壹仟元折算壹日。
    理  由
一、聲請意旨略以：上列受刑人即被告楊燕青（下稱受刑人）因
    詐欺等數罪，先後經判決確定如附表，應依刑法第53條、第
    51條第5款規定，定其應執行之刑，爰依刑事訴訟法第477條
    第1項聲請裁定等語。
二、按裁判確定前犯數罪者，併合處罰之；又數罪併罰，有二裁
    判以上者，依刑法第51條之規定，定其應執行之刑，同法第
    50條第1項前段、第53條分別定有明文。次按法律上屬於自
    由裁量之事項，有其外部性界限及內部性界限，並非概無拘
    束。依據法律之具體規定，法院應在其範圍選擇為適當之裁
    判者，為外部性界限；而法院為裁判時，應考量法律之目的
    ，及法律秩序之理念所在者，為內部性界限。法院為裁判時
    ，二者均不得有所踰越。在數罪併罰，有二裁判以上，定其
    應執行之刑時，固屬於法院自由裁量之事項，然仍應受前揭
    外部性界限及內部性界限之拘束（最高法院94年度台非字第
    233號判決意旨參照）。
三、經查，受刑人犯詐欺等數罪，經本院分別判處如附表編號1
    至12所示之刑（均得易科罰金），均經確定在案，此有上開
    各判決、本院被告前案紀錄表存卷可佐（聲請書附表就編號
    9之罪之犯罪日期誤載為：099/06/17-099/06/20，應更正如
    下）。茲檢察官向最後事實審之本院聲請定其應執行之刑，
    本院審核認其聲請於法尚無不合，並審酌受刑人如附表各罪
    所示刑度之外部限制（總刑期為有期徒刑5年），再考量受
    刑人加入跨境詐欺集團，與該集團成員以集團式及專業分工
    之犯罪模式，於民國99年3月至6月間多次對大陸地區民眾詐
    騙，所犯之12罪均為詐欺取財未遂罪，其等犯罪類型、行為
    態樣、罪質均相同，犯罪時間亦接近，責任非難重複程度較
    高，且未實際得手財物，但受刑人乃主要參與人賴菩廣之妻
    ，與賴菩廣、受刑人胞弟楊洲武自始參與本案，犯罪參與情
    節較重，不宜給予過多之寬減，是就附表各罪為整體非難評
    價後，定其應執行之刑如主文所示，並諭知易科罰金之折算
    標準（另本院已發函請受刑人於文到5日內具狀陳述意見，
    然受刑人於111年6月9日收函後，迄今仍未對本件定執行刑
    表示意見，致無從徵得受刑人之意見）。
據上論斷，應依刑事訴訟法第477條第1項，刑法第53條、第51條
第5款、第41條第1項前段、第8項，裁定如主文。
中　　華　　民　　國　　111 　年　　6 　　月　　30　　日
                  　刑事第八庭　審判長法　官　陳世宗
                                      法　官　林呈樵
                                      法　官　吳勇毅
以上正本證明與原本無異。
不得抗告。
                                      書記官  許家慧
中　　華　　民　　國　　111 　年　　7 　　月　　1 　　日
附表：
編號  1 2 3 罪名  詐欺取財未遂罪   宣告刑  有期徒刑5月 有期徒刑5月 有期徒刑5月 犯罪日期  99年5月間 至99/06/20 99/06/10- 99/06/20 99年4月間 至99/06/20 偵查（自訴）機關年度案號  桃園地檢99年度偵字第16241號等   最後事實審 法院 本院 本院 本院  案號 106年度金上訴字第17號 106年度金上訴字第17號 106年度金上訴字第17號  判決日期 111/03/09 111/03/09 111/03/09 確定判決 法院 本院 本院 本院  案號 106年度金上訴字第17號 106年度金上訴字第17號 106年度金上訴字第17號  判決確定日期 111/03/09 111/03/09 111/03/09 是否為得易科罰金之案件  是 是 是 備註  桃園地檢111年度執字第3987號 桃園地檢111年度執字第3987號 桃園地檢111年度執字第3987號 

編號  4 5 6 罪名  詐欺取財未遂罪   宣告刑  有期徒刑5月 有期徒刑5月 有期徒刑5月 犯罪日期  99/05/10- 99/06/20 99/04/21- 99/06/20 99年4月間 至99/06/20 偵查（自訴）機關年度案號  桃園地檢99年度偵字第16241號等   最後事實審 法院 本院 本院 本院  案號 106年度金上訴字第17號 106年度金上訴字第17號 106年度金上訴字第17號  判決日期 111/03/09 111/03/09 111/03/09 確定判決 法院 本院 本院 本院  案號 106年度金上訴字第17號 106年度金上訴字第17號 106年度金上訴字第17號  判決確定日期 111/03/09 111/03/09 111/03/09 是否為得易科罰金之案件  是 是 是 備註  桃園地檢111年度執字第3987號 桃園地檢111年度執字第3987號 桃園地檢111年度執字第3987號 

編號  7 8 9 罪名  詐欺取財未遂罪   宣告刑  有期徒刑5月 有期徒刑5月 有期徒刑5月 犯罪日期  99/05/07- 99/06/20 99/06/11- 99/06/12 99/05/01- 99/06/20 偵查（自訴）機關年度案號  桃園地檢99年度偵字第16241號等   最後事實審 法院 本院 本院 本院  案號 106年度金上訴字第17號 106年度金上訴字第17號 106年度金上訴字第17號  判決日期 111/03/09 111/03/09 111/03/09 確定判決 法院 本院 本院 本院  案號 106年度金上訴字第17號 106年度金上訴字第17號 106年度金上訴字第17號  判決確定日期 111/03/09 111/03/09 111/03/09 是否為得易科罰金之案件  是 是 是 備註  桃園地檢111年度執字第3987號 桃園地檢111年度執字第3987號 桃園地檢111年度執字第3987號 

編號  10 11 12 罪名  詐欺取財未遂罪   宣告刑  有期徒刑5月 有期徒刑5月 有期徒刑5月 犯罪日期  99年3月間 至99/06/20 99年3月間 至99/06/20 99年4月間 至99/06/20 偵查（自訴）機關年度案號  桃園地檢99年度偵字第16241號等   最後事實審 法院 本院 本院 本院  案號 106年度金上訴字第17號 106年度金上訴字第17號 106年度金上訴字第17號  判決日期 111/03/09 111/03/09 111/03/09 確定判決 法院 本院 本院 本院  案號 106年度金上訴字第17號 106年度金上訴字第17號 106年度金上訴字第17號  判決確定日期 111/03/09 111/03/09 111/03/09 是否為得易科罰金之案件  是 是 是 備註  桃園地檢111年度執字第3987號 桃園地檢111年度執字第3987號 桃園地檢111年度執字第3987號